# 租赁土地青苗补偿费！ 1@陈版求助

提问人：yqloveyj1314 时间：2021-12-02 22:44:46
我公司为开发项目，新建厂房，向村委会租用土地 20 年，已经支付的青苗补偿、迁坟补偿费 500 万元，在承租协议签订后，清表期间支付该补偿费。公司在 2020 年已经将该青苗补偿迁坟补偿费计入在建工程， 2021 年公司运用新租赁准则，在该使用权资产-土地，与转固的厂房折旧年限一致的情况下，是否一定要将该青苗补偿、迁坟补偿费在 2021 年转入使用权资产中作为初始成本进行摊销，还是可以放在固定资产进行折旧。

回答人：chenyiwei
青苗补偿更多地是与取得租赁期内该土地的使用权相关，而不是与房屋建筑物的建造相关，因此并入使用权资产的成本更合理。